# 请教陈版主客户奖励积分兑换现金的账务处理

提问人：kant9999 时间：2017-07-13 09:45:09
有个问题想问：如果客户积分是用来给客户返现的，那到他们提现的时候是做销售费用，还是在当时做收入的时候就把这部分计入预收？[

回答人：chenyiwei
返现是一种特殊的销售折扣，倾向于按其公允价值确认为负债（预计负债或其他应付款）并冲减收入的做法。